【裁判字號】    89,交訴,38
【裁判日期】    890914
【裁判案由】    過失致死
【裁判全文】
臺灣雲林地方法院刑事判決
    公  訴  人  臺灣雲林地方法院檢察署檢察官
    被      告  丁○○
右列被告因過失致死案件，經檢察官提起公訴（八十九年度調偵字第三七號、八十九
年度調偵字第三九號、八十九年度偵字第七九五號），及移送併辦（八十九年度偵字
第一五六二號）本院判決如左：
    主  文
丁○○從事業務之人，因業務上之過失致人於死，處有期徒刑捌月。緩刑貳年。
    事  實
一、丁○○係員林汽車客運股份有限公司（下稱乙○○○公司）之司機，平日以駕駛
    營業大客車為職業，係從事業務之人。於民國八十八年十月廿三日下午一時十分
    許，駕駛車號ＦＳ─六一三號營業大客車，沿雲林縣西螺鎮○○里○○路由南往
    北方向行駛，行經該路與光復東路之交岔路口（公訴人誤認該路口為無號誌交岔
    路口）時，駕駛人原應注意車前狀況，並隨時採取必要之安全措施；汽車行駛至
    交岔路口，其行進應遵守燈光號誌之指示，而閃光紅燈表示「停車再開」，車輛
    應減速接近，先停止於交岔路口前，讓幹道車優先通行後認為安全時，方得續行
    ，且依當時天候晴、日間自然光線、路面乾燥、無缺陷、無障礙物、視距良好等
    客觀環境判斷，亦無不能注意之情事。詎丁○○駕車竟疏未注意上揭規定，小心
    駕駛謹慎為之，未先停止於交岔路口前，讓幹道車優先通行，猶貿然以時速三十
    公里之速度前進，亦疏未注意車前狀況，適有未減速慢行之梁世政騎乘車號ＬＢ
    Ｓ─六一一號重型機車，後載甲○○行至該處，丁○○見狀已不及煞閃，致其車
    右側前輪處後方撞及梁世政騎乘之該機車前側，造成梁世政人、車倒地，梁世政
    受有血氣胸、胸部鈍挫傷等傷害，延至同日下午三時三十分許死亡；而甲○○亦
    受有頭部外傷、下頜骨骨折、左腳第一腳趾撕裂傷之傷害（過失傷害部分業經撤
    回告訴）。丁○○於肇事後，隨即委託他人報案，並於警員到達現場時，自首犯
    罪，而接受裁判。
二、案經梁世政之父母戊○○與庚○○及甲○○訴由雲林縣警察局西螺分局報請臺灣
    雲林地方法院檢察署檢察官偵查及該署檢察官相驗後自動簽分偵辦起訴。
    理  由
一、訊據被告丁○○，對於右揭時地駕駛營業大客車未先停止於交岔路口前，讓幹道
    車優先通行，猶貿然以時速三十公里之速度前進，且疏未注意車前狀況，不慎與
    被害人梁世政所駕之重機車發生碰撞，造成被害人梁世政死亡及告訴人甲○○受
    傷等情不諱，核與告訴人戊○○與庚○○即被害人梁世政之父母於偵查中、告訴
    人甲○○於審理時指訴，及證人即到場處理之警員己○○於審理中結證等情節，
    均相吻合，並有現場照片二十二幀及道路交通事故調查報告表乙紙附卷可資佐證
    。而被害人梁世政確因本件車禍死亡之事實，亦經臺灣雲林地方法院檢察署檢察
    官督同檢驗員相驗屬實，並製有勘驗筆錄、驗斷書及相驗屍體證明書及相驗照片
    三幀等附於臺灣雲林地方法院檢察署八十八年度相字第四七九號卷可稽。
二、按汽車行駛時，駕駛人應注意車前狀況，並隨時採取必要之安全措施；汽車行駛
    至交岔路口，其行進應遵守燈光號誌之指示；閃光紅燈表示「停車再開」，車輛
    應減速接近，先停止於交岔路口前，讓幹道車優先通行後認為安全時，方得續行
    ，道路交通安全規則第九十四條第四項、第一百零二條第一項第一款及道路交通
    標誌標線號誌設置規則第二百十一條第一項第二款分別定有明文。本件被告身為
    汽車駕駛人，自應注意上述規定，小心駕駛謹慎為之，且依卷附之道路交通事故
    調查報告表所載，當時天候晴、日間自然光線、路面乾燥、無缺陷、無障礙物、
    視距良好等客觀環境判斷，並無不能注意之情事，被告竟疏未注意及此，未先停
    讓幹道車優先通行，猶貿然以時速三十公里之速度前進，亦疏未注意車前狀況，
    肇致本件車禍，其有過失甚明。又本件車禍事故責任，經送鑑定結果亦認「丁○
    ○駕駛營大客車，行經閃光紅燈交岔路口，支道車未停讓幹道來車先行，應為肇
    事主因；梁世政駕駛重機車，行經閃光黃燈交岔路口，未減速慢行，應為肇事次
    因」亦有臺灣省嘉雲區車輛行車事故鑑定委員會八十九年六月廿七日嘉鑑字第八
    九○四四八號鑑定意見書附卷可稽。雖被害人梁世政駕駛機車，行經上開路口，
    疏未注意減速慢行，亦與有過失，惟仍無從解免被告過失之責。被害人梁世政確
    因本件車禍死亡，故被告之上開過失行為，與被害人梁世政之死亡結果間，具有
    相當因果關係。本件事證明確，被告過失犯行堪以認定。
三、查被告丁○○係乙○○○公司之司機，平日以駕駛大客車運送乘客，以駕車為其
    反覆執行之事務，係從事業務之人，其於執行業務中肇事，致人於死，核其所為
    ，係犯刑法第二百七十六條第二項之業務過失致人於死罪。被告於肇事後，於偵
    查犯罪機關尚未發覺犯罪前，即委託他人向雲林縣西螺分局西螺派出所報案，有
    該所相驗案件初步調查報告表及警訊筆錄在卷可參，並於員警前往處理時，向該
    員警自首，亦有證人即前往現場處理之員警己○○到庭結證屬實，而接受裁判，
    應依法減輕其刑。爰審酌被告素行良好、過失程度、被害人所受之損害，及其已
    與被害人梁世政家屬達成和解，賠償新臺幣二百二十五萬元，取得被害人梁世政
    家屬諒解，另參酌被害人梁世政與有過失，暨其犯後坦承犯行，態度尚佳等一切
    情狀，量處如主文所示之刑，以資懲儆。末查被告前未曾受有期徒刑以上刑之宣
    告，有臺灣雲林地方法院檢察署刑案資料查註紀錄表及臺灣高等法院被告全國前
    案紀錄表各一份在卷可按，其偶因過失罹犯本罪，犯後復知悔悟，經受此科刑宣
    告之教訓後，當益知警惕，而無再犯之虞，本院綜合各情，認對其所宣告之刑，
    以暫不執行為適當，爰併宣告緩刑二年，以勵來茲而啟自新。
四、公訴人另以被告於上開時地，因過失撞擊被害人梁世政之機車，致乘坐於機車後
    座之甲○○受傷，因而認被告另涉犯刑法第二百八十四條第二項前段之業務過失
    傷害罪嫌。按告訴乃論之罪，告訴人於第一審辯論終結前得撤回其告訴，又告訴
    經撤回者，應諭知不受理之判決，刑事訴訟法第二百三十八條第一項、第三百零
    三條第三款分別定有明文。查本件告訴人甲○○告訴被告丁○○業務過失傷害部
    分，起訴書認被告犯刑法第二百八十四條第二項前段之業務過失傷害罪，依同法
    第二百八十七條本文之規定，須告訴乃論。茲告訴人甲○○於本院審理時，業與
    被告達成民事和解，並當庭撤回本件業務過失傷害部分之告訴，有本院刑事附帶
    民事訴訟和解筆錄一份在卷可憑，因公訴人認被告此一過失行為與前開論罪科刑
    之業務過失致死行為間，為想像競合犯，屬裁判上之一罪，爰不另為公訴不受理
    之諭知，併此敘明。
據上論斷，應依刑事訴訟法第二百九十九條第一項前段，刑法第二百七十六條第二項
、第六十二條前段、第七十四條第一款，罰金罰鍰提高標準條例第一項前段，判決如
主文。
本案經檢察官丙○○到庭執行職務。
中      華      民      國      八十九      年    九    月    十  四    日
                                        臺灣雲林地方法院刑事第一庭
                                              審判長法官   唐 光 義
                                              法      官   林 秋 火
                                              法      官   廖 國 勝
右正本證明與原本無異。
如不服本判決，應於判決送達後十日內向本院提出上訴狀( 應附繕本 )。
                                              書  記  官   顏 錦 清
中      華      民      國      八十九      年    九    月    十  四    日
附錄本案論罪科刑法條全文：
刑法第二百七十六條
因過失致人於死者，處二年以下有期徒刑、拘役或二千元以下罰金。
從事業務之人，因業務上之過失犯前項之罪者，處五年以下有期徒刑或拘役，得
併科三千元以下罰金。


司法院資訊處製作；財團法人民間司法改革基金會備份。
